【裁判字號】    98,交聲,1477
【裁判日期】    980602
【裁判案由】    聲明異議
【裁判全文】
臺灣臺中地方法院交通事件裁定        98年度交聲字第1477號
原處分機關  交通部公路總局臺中區監理所臺中市監理站
異  議  人
即受處分人  乙○○
上列受處分人因違反道路交通管理處罰條例案件，對於交通部公
路總局臺中區監理所臺中市監理站民國98年4月14日所為之裁決
（裁監稽違字第裁61－GQ0000000號），聲明異議，本院裁定如
下：
    主    文
異議駁回。
    理    由
一、原處分意旨略以：異議人即受處分人乙○○（下稱受處分人
    ）所有之車號Ｆ九Ｋ－六二五號重型機車，於民國九十八年
    二月十七日上午九時三十分許，在臺中市○○路、五常街口
    處，因「在禁止臨時停車處所停車（經科學儀器採證）」，
    經臺中市警察局交通隊拖吊分隊員警以中市警交字第ＧＱ0
    000000號違反道路交管理事件通知單逕行舉發，違規
    單通知聯由警方採公示送達方式完成送達。受處分人於九十
    八年三月二十日提出申訴，嗣經舉發機關以九十八年三月二
    十六日中市警交字第○九八○○二二○四八號函覆違規屬實
    ，本站遂於九十八年四月十四日以裁監稽違字第裁六一－Ｇ
    Ｑ0000000號裁決書，依違反道路交通管理處罰條例
    第五十六條第一項第一款裁處罰鍰新臺幣（下同）六百元，
    本站係依警方舉發之違規事實及函覆裁處等語。
二、聲明異議意旨則以：交通部規定人行道上禁止停車，但也有
    些路段（人行道）上有規劃停車格。本件違規案件（單號：
    ＧＱ0000000號）違規事件實屬錯誤，案發地點人行
    道上有明顯劃上機車停放規定線條，並未如員警陳述違規停
    放於人行道禁止停車位上，實屬不當。另違規地點有附相片
    ，地上有明確規劃機車停放格標明線路等語。
三、按汽車臨時停車時，應依下列規定：一、橋樑、隧道、圓環
    、障礙物對面、鐵路平交道、人行道、行人穿越道、快車道
    等處，不得臨時停車；又汽車停車時，應依下列規定：一、
    禁止臨時停車處所不得停車；汽車駕駛人停車時，有下列情
    形之一者，處新臺幣六百元以上一千二百元以下罰鍰：一、
    在禁止臨時停車處所停車。道路交通安全規則第一百十一條
    第一項第一款、同規則第一百十二條第一項第一款、道路交
    通管理處罰條例第五十六條第一項第一款分別定有明文。
四、經查：
  (一)受處分人所有之車牌號碼Ｆ九Ｋ－六二五號重型機車，於九
    十八年二月十七日上午九時三十分許，因停放於臺中市○○
    路、五常街口之人行道處，經舉發機關拖吊掣單逕行舉發，
    嗣原處分機關依道路交通管理處罰條例第五十六條第一項第
    一款及違反道路交通管理事件統一裁罰基準及處理細則，裁
    處受處分人罰鍰六百元之事實，有違規通知單通知聯一紙、
    上揭舉發機關函附之拖吊現場及舉發員警庭呈之相片各三張
    及裁決書影本一紙附卷可稽，且為受處分人所不否認，此部
    分事實洵堪認定。受處分人所爭執者，僅係經舉發為違規停
    車處之人行道上繪設有機車停車格，茲予先行敘明。
  (二)按「車輛停放線，用以指示車輛駕駛人停放車輛之位置與範
    圍。本標線之線型為白實線，線寬十公分。但機器腳踏車停
    放線劃設於非車道上者，得採用線寬五公分。」，道路交通
    標誌標線號誌設置規則第一百九十條第二項定有明文，亦即
    機器腳踏車停放線不論係劃設於車道上或非車道上，均應為
    白實線。又本件受處分人經舉發為違規停車之地點，係鋪設
    有六角形磚紅色地磚之路面，該鋪設地磚之區○○○於○路
    段車道之柏油路面，顯非供一般車輛行駛或停放之「車道」
    ，而屬專供行人通行之「人行道」，應屬無疑。且該人行道
    區域，於緊鄰柏油路面車道處，明顯豎立有「人行道禁停機
    車腳踏車」字樣之禁止標誌，除有上開舉發機關函附及舉發
    員警庭呈現場相片各三張在卷可稽外，復據證人即本件舉發
    員警甲○○於本院訊問時證稱：當時其是執行拖吊機車勤務
    ，受理報案之後，依照報案地點前往拖吊，當時現場有拍照
    ；拖吊是以現場有禁止停車標誌，以此標誌為準進行拖吊：
    人行道上的停車格如何來的不清楚，其覺得可能是私繪，並
    非政府所繪製；正常停車格應該是白色的，不是橘色線條，
    是否政府所繪製不清楚：該地點時常有人報案，因為紅磚人
    行道前後都不能停，因為該紅磚人行道上都有禁止停車標誌
    ，經常有人報案，員警必須去拖吊等語甚明。受處分人雖以
    舉發地點之人行道上明顯劃設有機車停放線置辯，惟依聲明
    異議狀附相片六張及證人證詞觀之，經受處分人指為「案發
    地點人行道上有明顯劃上機車停放規定線條」之所謂「停車
    格」，並非十公分或五公分寬之白色實線，而是漫漶斑駁不
    清之橘黃色線條，有現場照片可憑。而機器腳踏車停放線不
    論劃設於車道或非車道，均應為白色實線，已如前述，本件
    人行道上豎立有明顯「人行道禁停機車腳踏車」字樣之禁止
    標誌，且人行道上經繪製者並非白色實線，因此亦無禁止標
    誌與機器腳踏車停放線均存在而產生互相牴觸之問題。是異
    議人辯以其停車處劃有機車停放規定線條，本件認定違規事
    件實屬錯誤云云，尚無可採。
五、綜上所述，受處分人所有前揭Ｆ九Ｋ－六二五號號重型機車
    ，既於前述時、地，有在禁止臨時停車處所停車之違規事實
    ，原處分機關依道路交管理處罰條例第五十六條第一項第一
    款裁處受處分人罰鍰六百元，經核於法並無違誤，本件受處
    分人之異議為無理由，應予駁回。
據上論斷，應依道路交通案件處理辦法第十九條，裁定如主文。
中    華    民    國    98    年    6     月    2     日
                    交通法庭    法  官  陳  葳
上正本證明與原本無異。
如不服本裁定，應於送達後五日內，向本院提出抗告狀。
                                書記官  張雅如
中    華    民    國    98    年    6     月    2     日


司法院資訊處製作；財團法人民間司法改革基金會備份。
